臺灣高等法院臺南分院刑事判決
                                  109年度侵上訴字第551號
上  訴  人
即  被  告  乙○○



選任辯護人  施裕琛律師(法扶律師)
上列上訴人因妨害性自主案件，不服臺灣雲林地方法院107年度
侵訴字第15號中華民國109年3月30日第一審判決（起訴案號：臺
灣雲林地方檢察署106年度偵字第4970號），提起上訴，本院判
決如下：
    主  文
原判決撤銷。
乙○○犯強制性交罪，處有期徒刑肆年。 
    事  實
一、乙○○曾從事保險業務，於民國106年8月11日前某日，因0000
    甲000000之成年女子（真實姓名年籍詳卷，以下稱A女）從
    事保險業務發放宣傳單及填寫問卷而結識，對A女心生好感
    ，遂承諾為A女介紹保險客戶，而與前保險客戶黃美淑聯繫
    ，招攬其向A女投保保險，並與黃美淑約定洽談時地後，告
    知A女可為其介紹保險客戶，邀約A女於106年8月11日晚間7
    時許，搭乘乙○○駕駛之車牌號碼00甲0000號自用小客車（以
    下稱系爭車輛），自雲林縣斗六市前往雲林縣元長鄉黃美淑
    住處。車行途中乙○○基於強制性交之犯意，持白色圓柱體狀
    形似噴霧器之不明物品(以下稱不明噴霧)對A女恫稱：此物
    品能將A女迷昏後性侵A女，使A女心生畏懼，嗣改口稱係開
    玩笑，使A女降低戒心。二人抵達黃美淑住處後，由A女向黃
    美淑及陳建宏等人介紹保單內容完畢，並與陳建宏互約日後
    正式簽約後，乙○○遂於同日晚間8時56分許，駕駛系爭車輛
    搭載A女啟程返回斗六，乙○○見A女使用手機，為阻止A女對
    外聯繫，取走A女手機，A女隨後取回，乙○○復將A女手機取
    走放在車上置物櫃，同日晚間9時至10時間，途經台00線東
    西向快速公路（以下稱台00快速公路），深夜人車稀少之際
    ，乙○○賡續前揭犯意，手持不明噴霧對A女嚇稱：「這東西
    能把妳迷昏。這不是開玩笑，妳今天不給我性侵的話，我就
    要用藥把妳迷昏，看妳是醒著被我性侵，還是迷暈被我性侵
    」、「給妳3個選擇：(1)給我摸胸部、(2)給我摸下面、(3)
    給我性侵」等語，並於車輛駛離台00線快速公路斗六、古坑
    交流道後，將系爭車輛臨停於雲林縣○○市○○路○○橋路旁後，
    喝令A女脫去全身衣物，A女因此心生畏懼不敢反抗，依言卸
    除全身衣物，乙○○將副駕駛座調整為可平躺，反身壓在A女
    身上，親吻A女身體並以手撫摸A女胸部、下體等處，且自行
    脫除褲子，露出生殖器在A女身上磨蹭，又不顧A女正值生理
    期、言語拒絕並以手腳阻擋反抗，再以手指插入A女陰道內
    ，而以此違反A女意願之方式對A女強制性交得逞。嗣經A女
    報警處理，始悉上情。
二、案經A女訴由雲林縣警察局斗六分局移送臺灣雲林地方檢察
    署檢察官偵查起訴。
    理  由
一、按行政機關、司法機關及軍法機關所製作必須公示之文書，
    不得揭露被害人之姓名、出生年月日、住居所及其他足資識
    別被害人身分之資訊，性侵害犯罪防治法第12條第2項定有
    明文。而依性侵害犯罪防治法施行細則第6條規定，本法（
    性侵害犯罪防治法）第12條及第13條第1項所定足資識別被
    害人身分之資訊，包括被害人照片或影像、聲音、住址、親
    屬姓名或其關係、就讀學校與班級或工作場所等個人基本資
    料。查本案被告乙○○因觸犯刑法第221條第1項之罪名經檢察
    官提起公訴，核與性侵害犯罪防治法第2條第1項規定之性侵
    害犯罪定義相符，按諸首揭規定，就被害人A女及其前男友
    黃○○、現任男友朱○○之姓名、住址等相關資料均予以隱匿，
    合先敘明。
二、證據能力部分：
㈠、按被告以外之人於審判外之言詞或書面陳述，除法律有規定
    者外，不得作為證據，刑事訴訟法第159條第1項定有明文。
    所謂法律有規定者，係指同法第159條之1至第159條之5、第
    206條等規定，及性侵害犯罪防治法第17條、兒童及少年性
    交易防制條例第10條第2項、組織犯罪防制條例第12條等多
    種刑事訴訟特別規定之情形而言（參照刑事訴訟法第159條
    之立法理由），其立法本旨係以證人於審判外之言詞或書面
    陳述，屬於傳聞證據，此項證據，當事人無從直接對於原供
    述者加以詰問，以擔保其真實性，法院亦無從直接接觸證人
    而審酌其證言之憑信性，違背直接審理及言詞審理之原則，
    除具有必要性及信用性情況之除外者外，原則上不認其有容
    許性，自不具證據能力。本案被告及其辯護人對於A女警詢
    筆錄認屬審判外陳述，無證據能力，不同意前開警詢作為證
    據使用，則A女之警詢筆錄就被告而言，屬傳聞證據，且被
    告及其等之辯護人爭執其證據能力（本院卷第75頁、第127
    頁），而A女於原審審理時業以證人身分接受交互詰問，且
    無性侵害犯罪防治法第17條「因性侵害致身心創傷無法陳述
    」、「到庭後因身心壓力於訊問或詰問時無法為完全之陳述
    或拒絕陳述」之情況，其於警詢中所為陳述，與在原審審理
    時之證述內容並無明顯不同，是A女於警詢中之陳述，並不
    符合刑事訴訟法第159條之2及第159條之3規定例外得作為證
    據之事由，A女於警詢時所為之陳述，不具有證據能力。
㈡、另被告以外之人於審判外之陳述雖不符刑事訴訟法第159條之
    1至第159條之4之規定，而經當事人於審判程序同意作為證
    據，法院審酌該言詞陳述或書面陳述作成時之情況，認為適
    當者，亦得為證據；當事人、代理人或辯護人於法院調查證
    據時，知有刑事訴訟法第159條第1項不得為證據之情形，而
    未於言詞辯論終結前聲明異議者，視為有前項之同意，同法
    第159條之5定有明文。經查，除A女警詢筆錄被告及其辯護
    人對證據能力有爭執外，檢察官、被告及其辯護人，就本判
    決下列所引用之其餘具傳聞性質證據，已於本院準備程序及
    審理時均同意列為本案證據(見本院卷第74至76頁、第103至
    104頁、第127頁)，本院審酌該等證據之取得過程並無違法
    ，亦無證明力明顯過低之瑕疵，與待證事實具有關聯性，以
    之作為證據核屬適當，依刑事訴訟法第159之5第1項規定，
    認均具有證據能力。此外，本判決以下所引用非供述性質之
    證據資料，均無違反法定程序取得之情形，依刑事訴訟法第
    158條之4規定之反面解釋，皆應有證據能力。
三、認定犯罪事實所憑之證據及理由：
　　訊據被告固坦承因A女發放保險業務之傳單及填寫問卷調查
    而結識A女，對A女心生好感，要為A女介紹先前保險客戶陳
    建宏、黃美淑，遂聯繫黃美淑約定見面介紹保險契約內容，
    並駕車搭載A女至黃美淑住處，返程車行至雲林縣斗六市仁
    義路柴裡橋路旁，A女自行脫掉全身衣裙，在系爭車輛上，
    被告以手撫摸A女，並以嘴親吻A女胸部、撫摸A女胸部及下
    體，且以手指插入A女陰道內，與A女發生性交行為之事實，
    惟矢口否認有何強暴脅迫A女發生性交行為之犯行，辯稱：A
    女在案發日啟程往元長前，已知被告對其有好感，自啟程至
    返家，全程與黃○○通訊無礙，何以選擇搭乘被告車子，何以
    不向黃○○反應，且在案發當晚回家後，即與朱○○發生性行為
    ，次日又與黃○○發生性行為，毫無創傷後壓力症狀，且如受
    性侵，依A女學歷年齡，會在第一時間保存證據驗傷報警，
    卻遲遲未為，反相繼與人發生性行為、砸被告店再報警驗傷
    ，均非受性侵害之人會做的事。A女以其遭被告提出恐嚇告
    訴等，因害怕而以與被告結婚或拍攝性愛影片為和解條件，
    再次與被告前往汽車旅館，惟恐嚇之輕罪與被告所涉強制性
    交重罪，輕重懸殊，以A女大學畢業之背景，過於離奇云云
    ；辯護人則為被告辯護略以：A女陳述被告拿白色物體恐嚇
    ，但證人黃美淑於原審證述A女並未告知，且A女去程、回程
    均可跟男友黃○○通聯，真有危險可跟黃○○說，然因A女是自
    願跟被告去，中間也未向黃○○求救，到底有無發生性侵之事
    即有疑問；心理衡鑑報告全係依據A女供述所為，專家證人
    於原審到庭時詰問其如何判斷，完全沒有任何說理，只說審
    檢移送有經過篩選，顯見其鑑定已抱有成見，並合理化A女
    反應，鑑定報告證明力很有問題，本件光靠A女不合常理證
    詞，有很大疑問，被告罪嫌不足，應為無罪諭知云云。經查
    ：
㈠、被告本身曾擔任保險業務員，案發時則開設飲料店，因A女發
    放保險業務之宣傳單及請被告填寫問卷調查而結識A女，A女
    請託被告介紹保險客戶，被告因此擬介紹前保險客戶陳建宏
    、黃美淑向A女投保保險，與黃美淑聯繫約定見面時間、地
    點後，駕駛系爭車輛搭載A女，於106年8月11日晚間7時許，
    自雲林縣斗六市出發前往雲林縣○○鄉黃美淑住處，與陳建宏
    、黃美淑等人見面後，A女向黃美淑、陳建宏等人介紹保單
    內容，約定另找時間與陳建宏簽約後，於同日晚間8時56分
    許，被告復駕駛系爭車輛搭載A女返回斗六，而於上開時、
    地，在系爭車輛上，親吻、撫摸A女身體、胸部或撫摸A女下
    體，且以手指插入A女陰道內，對A女為性交行為等情，除據
    被告於警詢、偵訊、原審及本院審理時坦承不諱（見警卷第
    1至5頁；偵卷第30至32頁、第75頁；原審卷一第94至98頁、
    第222至224頁、第229頁、第259至260頁；本院卷第105頁）
    外，復據A女於偵訊、原審審理時證述在卷(見偵卷第35至37
    頁；原審卷一第301至348頁)，並據證人陳建宏、黃美淑就
    其等案發日與被告及A女見面之緣由及經過情形於偵訊或原
    審審理時證述明確(見偵卷第110至111頁；原審卷二第105至
    133頁)，並有A女真實姓名與代號對照表、勘查採證同意書
    及報告表、雲林縣警察局斗六分局扣押筆錄、扣押物品目錄
    表、系爭車輛蒐證及勘查採證照片、被告與A女Line通訊對
    話紀錄、黃○○與A女106年8月11日Line對話紀錄截圖、○○人
    壽保險股份有限公司109年1月8日（109）南壽業字第67號函
    所附陳建宏人身保險要保書1份在卷可稽（見警卷第14頁至
    第22頁；偵卷第12頁至第22頁、第44頁至第47頁；原審卷二
    第171至190頁、第279至281頁；原審密封卷第31頁），承辦
    員警於106年8月13日對被告於案發時使用之系爭車輛採證副
    駕駛座棉墊及座椅上血跡後，送請鑑驗結果顯示，在棉墊布
    採證之血跡檢出一女性體染色體DNA甲STR型別，與A女DNA甲
    STR型別相符；副駕駛座座椅棉棒血跡檢出女性體染色體DNA
    甲STR型別，與A女DNA甲STR型別相符，有內政部警政署刑事
    警察局106年12月4日刑生字第1060088079號鑑定書1份在卷
    可查（見偵卷第80頁至第82頁），此部分之事實堪以認定。
㈡、被告對A女為性交行為，並非經A女同意，而係以脅迫之方式
    違反A女意願而為之，業據證人A女於偵訊時結證略稱：案發
    前一週被告說要介紹客戶給我，斷續跟客戶約時間，最後約
    在8月11日晚間7點，一開始在雲林縣斗六市鎮東國小那邊的
    飲料店碰面，我就上車，他說他車上有一個可以迷暈我的藥
    或噴霧，然後他手上拿一瓶白色的小小東西，說要性侵我，
    我說你是不是從頭到尾計畫好的？他說對，我說我不用你介
    紹客戶，放我下車，他就說我就是計畫好要對你怎麼樣，被
    告在車上時而反覆，有說他在開玩笑，到元長客戶家是晚上
    8點多，我有跟客戶求救，客戶說他不會對我怎樣，當天簽
    保單的只有陳建宏，回程路上被告罵我說我竟然跟客戶講他
    要性侵我的事情，我說你不是開玩笑的嗎？他說他不是開玩
    笑的，他說我今天若不給他性侵的話，就要用藥把我迷暈，
    給我2個選項，1個是醒著被他性侵；1個是迷暈被他性侵，
    然後又開3個選項給我，1個是給他摸胸部；1個給他摸下面
    ；1個是給他性侵，最後他3個全部都做，他當時把車停在台
    78快速公路下古坑交流道附近，雲科、溝埧再過去那邊，他
    威脅我，我只能照他的話，我坐在副駕駛座，把椅子躺平，
    他叫我自己脫光我的衣服，邊脫衣服，他就開始親吻我的嘴
    、脖子、胸部，他的手指有插入我的生殖器，他有把褲子解
    開，我感覺他很想(把他的生殖器插入我的生殖器)，但我一
    直抵抗，我不確定他的生殖器有無插入，當天我月經來，已
    經來4、5天，沒有流很多經血，我一直抵抗，他就說算了，
    就結束，過程中有人用Line打電話來給我，他威脅我不准接
    ，後來被告載我到飲料店我停機車那邊，我就騎車回家，回
    家後馬上洗澡，覺得全身很髒，並找我現任男友朱○○到我家
    跟他哭訴，隔天下午我跟當時的男友黃○○講，晚上就去報案
    等語（見偵卷第35頁至第37頁）。及於原審審理時到庭證述
    略謂：106年8月11日被告用有個保單要幫我介紹約我出來，
    我跟他約在他斗六市的店面再一起出發去元長跟客戶陳先生
    及他的友人一對夫妻見面，談保單內容跟聊天，之後有再約
    時間出來簽，因為我那天資料沒有帶齊全，被告去程在高速
    公路就已經拿不知道是什麼的白色小物體威脅我，恐嚇說要
    迷暈我，讓我選是要醒著被性侵還是昏迷被性侵，我很害怕
    求饒，表示不簽了，只要他放我下車，中間他有一直反反覆
    覆改口說是開玩笑的，不會真的對我怎樣，我跟客戶聊天過
    程有說被告剛剛在路上有跟我說要強暴我，那個阿姨說被告
    不可能這樣，他開玩笑的，被告也趕緊打圓場，當時3個人
    都跟我說放心、沒事，所以我半推半就的上車，回程上車後
    他發現我在用手機，他就馬上把它拿走，我搶回來，我就直
    接把手機放在旁邊的置物櫃，被告跟我說，沒想到你居然敢
    跟他們講這件事情，手上一直拿白色、小圓柱體白色不明的
    東西，跟我說只要往我身上噴，我就會直接昏迷，我當下非
    常害怕，不知道那個東西到底是不是真的有效，萬一被他昏
    迷，情況應該比清醒還要嚴重，他給我選擇，1個摸胸部、1
    個摸下體、1個性侵，說你今天要嘛讓我摸身體，不然要把
    我昏迷、強姦，我害怕會被他昏迷，選擇要保持清醒讓他摸
    胸部，只好照著他步驟做，在下古坑交流道後一條路邊，被
    告威脅我把衣服脫掉，整個人趴到我身上，不顧我的意願親
    吻，手指摸我下體，我月經來，他用手指插入我的陰道內，
    被告的手有我的經血，侵犯我的時間有10分鐘，我一直感覺
    他有把褲子脫掉，露出他的生殖器，想要強行侵犯我，但我
    有一直用腳擋住，所以他沒有得逞，應該是沒有用陰莖侵入
    到我陰道裡面，但我很確定他的手指有插入我的陰道內，我
    在車上被性侵時有一直推他、踢他，說不要，被告對我做完
    這些事後，開車載我回原本集合、被告店面的地方，我再騎
    機車回去，當下只想要回家趕快把身體洗乾淨，我覺得自己
    非常骯髒，沒有想到要去報警，隔天我跟當時男朋友說了，
    他非常生氣，馬上帶我去報警，我有跟被告討論過陳建宏簽
    保單要送手機給黃美淑這件事，送給黃美淑是陳建宏要求的
    ，這是在案發前被告與陳建宏聯繫時就有講到，之後我與陳
    建宏再約見面才簽好保單，手機則是等保單核保後，另外拿
    去給黃美淑，本案發生後我有告訴黃美淑、朱○○、黃○○等語
    （見原審卷一第301頁至第348頁）。觀諸A女於偵訊、原審
    審理時證述被告如何持不明白色圓柱形疑似噴霧物品威脅要
    猥褻、性侵A女，及其後猥褻、性侵A女之時、地與經過情節
    ，前後證述大致相符，並無相互矛盾、齟齬之處，且亦無渲
    染、誇大被告行為惡性之情形，尚無瑕疵可指。
㈢、參以A女當時男友即證人黃○○於原審審理時證述略稱：我與A
    女是保險業務的同事，我們是同一期進去的同學，106年7月
    間開始交往，案發當天晚上A女有跟我說她要去找一個陌生
    開發的客戶，那個客戶要轉介紹客戶給她，是被告約她去，
    她本來說要騎機車去，被告堅持要開車載她，她盧不過被告
    ，就上他的車跟她一起去，11日晚上，我6點多打給她，她
    那時應該是在車上語氣就怪怪，我們講了17秒她就掛我電話
    ，我就問她說「還好嗎」，她說「還好我會傳地標」，我說
    別讓我擔心，她說回家我會跟你說，過了將近1個小時，她
    就傳他們到元長鄉，她說她覺得很可怕，在客戶這邊，客戶
    安全、載我的不安全，我就問她回程了嗎，大概7：45她說
    還沒有，剛到客戶這邊，手機快沒電了，大約8：56她跟我
    說要回去了，我說好，還好嗎，手機剩幾%，9：03她說剩11
    %，一直到9：56，我跟她說到了說一下，她就沒有回了，9
    ：57我打電話給她，她未接，10：02她回傳說沒事快到了，
    我說到了說一下，一直到10：38她打電話給我，說她累了，
    想早點休息，她應該是到家了，12日早上起床她有跟我說早
    安，結果我到公司發現她請假，我開完會大概12點才到她的
    住處，她跟我說回來的路上被告跟她說他現在手上有一罐噴
    霧，噴了就會昏迷不醒，你要昏迷的被我幹，還是醒著被我
    幹，我聽A女描述，他們開到台78號交流道路邊有暗暗的空
    地那邊這樣，一開始是手指，因為她那個來，所以有拜託他
    不要，她提到手指有進去，我們後來討論要報案處理，後來
    我帶著A女去找被告，有去問他幹嘛做這樣的事情，被告堅
    持沒有，說不然我們報警，當下我們就直接打電話報警，當
    天晚上警察來了之後，我們就先去台大驗傷，A女因為這個
    保險，有拿手機當退佣給客戶，A女是刷我的卡買的，我記
    得是IPhone，案發後那段時間，A女看到類似被告的車子都
    會怕，我有時間也會盡量陪她回家等語（見原審卷二第206
    頁至第226頁）。證人黃○○所述A女向其哭訴遭被告性侵害之
    經過情形，與A女所述大致相仿，且其證述案發當晚與A女間
    通訊聯繫情形，與其在原審審理時提出案發當晚與A女間之L
    ine通訊對話紀錄一致。另由黃○○於原審提出其與A女案發當
    晚Line對話紀錄內容，可知A女於晚間7時54分許，搭乘被告
    駕駛之系爭車輛抵達黃美淑住處後，曾傳訊息表示「我覺得
    很可怕」、「到客戶這裡」、「客戶安全」、「載我的不安
    全」等語（見原審卷二第279頁至第291頁），足以佐證A女
    前開被告於去程途中，手拿白色圓柱體類似噴霧之不明物品
    ，威脅要將A女迷暈、性侵A女乙節，尚非虛妄。再者，由上
    開紀錄時序可見，A女於案發當晚9時3分傳訊息告知證人黃○
    ○其手機電量後，直至當晚10時2分方傳訊息告知快到了，此
    段期間均未回覆證人黃○○訊息或接聽證人黃○○電話，此與A
    女證稱該段期間手機為被告取走一情亦相符合，更足徵A女
    證述真實可信。
㈣、又A女案發後立即將其遭被告性侵之事告知友人朱○○一節，亦
    據朱○○於偵訊時具結證述略以：A女事發當晚大約11點半，
    打電話給我說有重要事情跟我講，我直接到A女租屋處，她
    情緒有點失控，說她被侵害之類的，說的就很像被性侵的樣
    子，她說去簽工作的單子，客戶沒問題，但介紹人被告在車
    上有性侵害之類的，我沒多問，抱著她讓她哭，後來她睡了
    我就離開了，我沒有陪A女報案，有叫她跟當時的男友說，
    但她們剛在一起二週還沒有很親密，所以遇到事情的第一時
    間她不知道要不要跟她男友說，怕她男友處理的太衝動，她
    就先跟我講，我跟被害人認識很久了，後來A女還有找我一
    起處理有關這件事情，那天她中午打給我，問我手機有沒有
    電要去錄音，說她手機沒電，我見她從斗六火車站出來神色
    緊張，情緒激動，她說跟被告約在石榴的便利超商談判，我
    想說有點危險要求陪她過去，到便利超商後，因為被告有說
    她不能帶任何人過去，所以我就先停在超商附近50公尺處，
    A女自己進去超商，過了5分鐘，我才走進超商，進去時沒有
    發現被告跟A女，我在超商繞了10分鐘，才發現被告跟A女在
    外面一部廂型車還是休旅車，我在超商守著，被告頻繁進出
    廂型車與超商外的桌子，邊抽菸，邊滑手機，來回數次，大
    約半小時至1小時，突然間他們就開車走了，我衝出去要追
    ，追到一半看不到車子，我的手機因為被A女借走，我折返
    超商打給A女，打幾通A女才接，說她在處理事情，叫我不用
    擔心，後來再打一通，她說她在歐悅汽車旅館，我趕過去，
    汽車旅館房間鐵捲門還沒拉下，A女坐在車的後座還是副座
    ，被告坐在駕駛座，我叫A女趕快過來不要被騙，A女當時說
    因為有傷害罪什麼的，被告有跟A女說「如果你要相信他，
    沒有關係」，被告本來要先走，我就載A女走了，在這件事
    情前，A女說有一個師姐陸續傳訊息給他，說A女要跟被告結
    婚或去汽車旅館發生性行為，這件事才能化解等語（見偵卷
    第37頁至第39頁）。復於原審審理時證述：106年8月某天晚
    上，我在同學家，A女突然打電話給我說她發生很嚴重的事
    情，我到她租屋處時，她才跟我說發生性侵的事件，但沒有
    講非常詳細的過程，只有陳述他被性侵的狀況，沒有說性侵
    到何種程度，因為她當時已經很崩潰一直哭，蠻難過、恐慌
    的，情緒不穩定，我有被嚇到，我也不敢進一步詢問，她有
    跟我說她還沒有去報案，後續有陪她打法律的電話，看要怎
    麼辦，討論要不要去報案，但我知道她後續有找黃○○就是他
    當時男朋友去報案，A女在恐慌的情況下不知如何處理時，
    她男朋友黃○○跳出來說要直接去找被告處理，先跟被告談判
    一次，過程中好像有暴力糾紛發生，後來被告有約A女到雲
    林縣斗六市石榴便利商店，因為被告恐嚇A女說你這樣會有
    法律責任，A女害怕她前男友還有她可能有教唆的罪責，所
    以才去找他談判，我陪她一起去便利超商，但他們談判過程
    是在被告車上，我在便利商店內，沒有參與他們談判過程，
    中間被告有出來超商外的座位，好像用手機傳送訊息，他們
    談判過程來來回回，接近1小時，談判之後，迅雷不及掩耳
    ，A女就上車，他們就開走了，我不知道他們要去哪裡，我
    用超商外的公共電話打了2、3通，A女才接起電話，說她在
    大學路上的一間汽車旅館，我聽了覺得很不對勁，我就騎車
    過去找她，他們在汽車旅館一樓停車場，A女在哭，說他們
    談判要跟被告發生性行為，且錄影後才能化解他們之間的糾
    紛，我覺得這樣不好，我就把她帶走了，被告說好，沒關係
    ，就這樣，類似談判失敗的話，A女有跟我說過有位師姐引
    導她該如何處理這件事，A女當時的男友黃○○處理這件事讓A
    女覺得不正常，對他信任度降低，也與黃○○分手，A女退出
    保險業，後來我們交往，剛到臺北時，A女無法自己去臺北
    市，她活動範圍是在我家周遭2、3公里範圍內，上班我陪她
    去過她才有辦法，平常她自己也沒辦法跑太遠，都需要我陪
    她去，A女曾說覺得歌手「蛋堡」跟被告長得有點像，看了
    會不舒服，要求我盡量不要播放「蛋堡」的MV，所以我後來
    就不看那個MV，這是案發後1、2年的事情等語（見原審卷二
    第49頁至第73頁）。證人朱○○就A女於當晚案發後未久立即
    向其哭訴內容、情緒反應、與其商議後續應如何處理，及A
    女男友出面處理此事反治絲益棼，致A女其後自行出面與被
    告談判等情證述甚詳，所述與A女證述內容尚無歧異之處。
㈤、另證人陳建宏於偵訊時亦證述：我有一份保單向被告保的，
    後來他沒做，就推薦1個女生向我賣儲蓄型保單，去(106)年
    某日晚上介紹那個女生來元長鄉子茂村我朋友家裡跟我接洽
    ，被告載A女過來，在那邊聊半小時左右，只有我跟A女買，
    隔幾天要簽約時，A女有說被告在回程車上有把她性侵，說
    她當天晚上被被告欺負，但沒有說很仔細等語(見偵卷第110
    至111頁)；於原審審理時則證述：幾年前被告是保險業務員
    因為跟被告買保單認識，106年8月她先打給黃美淑的朋友，
    說他現在沒再做，就推薦○○的那位小姐，之後去黃美淑她家
    談買儲蓄險的事情，被告開車載她過來的，他們離開時，也
    是被告開車載她離開，隔天我們約在斗六家樂福簽保單，A
    女有說她那天回去的時候在車上被他(指被告)欺負，沒有講
    具體的細節，A女說已經去報案等語(見原審卷二第105至120
    頁)。此外，證人黃美淑於原審審理時亦到庭證述略謂：106
    年8月間，被告有跟我聯絡要談簽保險契約的事，他跟我說
    要找另外1個小姐，那個小姐要簽保單，約在我家，是被告
    載A女去的，陳建宏、我、我老公、被告跟那個女生在場，
    然後我們約在斗六家樂福簽約，那天好像是他男友跟我說A
    女在回程路上被他(指被告)欺負，A女有點點頭，他們說已
    經去驗傷報警了等語(見原審卷二第121至133頁)。由證人陳
    建宏、黃美淑證詞，堪可佐證A女於案發後未久，即將此事
    告知案發當晚拜訪之客戶，且其告知上開二位證人遭被告性
    侵害之內容，與其證述情節並無歧異。
㈥、再者，被告於網路社群軟體臉書上開設名為「甄張」之帳號
    ，冒稱為女算命師，以要為母親投保保險為由聯繫A女，致A
    女誤以為使用此帳號之人確為女算命師並有意為其母親投保
    ，而與其交談，其後更力促A女同意被告和解條件，撤銷對
    被告之告訴等情，業據A女於偵訊時證述：案發後，被告在
    臉書設立帳號「甄張」跟我聯絡，假裝想跟我買保險，將我
    騙到外面與他見面，我們約在石榴便利商店，朱○○也有跟去
    ，但朱○○只在便利商店內觀望，被告叫我進他的車內談，以
    要對我提出傷害、恐嚇告訴，威脅我前往歐悅汽車旅館與他
    拍性愛影片，還騙我要跟他結婚，威脅完藉口要抽菸，再用
    「甄張」身分傳訊息給我，接著我被載去汽車旅館，後來因
    朱○○出面阻止，被告才未得逞，事後我發現「甄張」是被告
    的假帳號，我就沒跟他聯絡等語（見偵卷第35頁至第37頁背
    面）。復於原審審理時證述：案發後5天左右，被告用臉書
    假帳號偽裝成女算命師傳訊息給我，先說有興趣瞭解保單，
    後說要幫我看手相，知道我最近有事情發生，要幫助我，引
    導我去便利商店跟被告談判，還說他朋友調取被告的前科資
    料，傳法院傳票、公告單給我看，我從頭到尾都沒有看過「
    甄張」這個人，要買保險的事情最後也不了了之，因為黃○○
    曾經去恐嚇被告，被告就以恐嚇罪及賠償金額威脅我與他和
    解，否則要拿這件事情告我，我害怕、混亂，所以又跟被告
    在便利商店見面，被告要求我就性侵部分跟他和解、撤告，
    如果不撤告就要告我，並說如果他告我的話，罰金是新臺幣
    （下同）50萬元起跳，我當時剛出社會，身上沒有那麼多財
    產，因而感到害怕，被告說撤告的方法只有合意性交及結婚
    ，我們必須到汽車旅館拍性愛影片，證明是合意性交，我當
    時害怕賠償金額，只能順他的要求去汽車旅館拍性愛影片，
    我們有進到房間，但那時偷偷陪我的朱○○帶了店員來敲門阻
    止，所以事情才沒發生，在談的過程中，該臉書帳號只有在
    被告說要出去抽菸時才會回我訊息，從那天後，我才知道該
    臉書帳號「甄張」之人與被告應該是同一人等語（見原審院
    卷一第301頁至第348頁、第351頁）。A女證述之上情，有其
    偵查中提出與臉書帳號「甄張」間對話紀錄翻拍照片(見偵
    卷第49至70頁)可證屬實。觀諸證人A女與「甄張」臉書對話
    紀錄係自106年8月13日上午9 時23分許開始以迄同年月17日
    為止，長達44頁之對話紀錄中，「甄張」多是與A女談論本
    案，且「甄張」聲稱友人在嘉義擔任檢察官，調閱到被告另
    案二審資料，傳送被告於本院106年度侵上訴字第47號刑事
    傳票、主文公告之翻拍照片予A女觀覽（見偵卷第54頁背面
    、第55頁、第113頁、第114頁），上開傳票及主文公告本院
    係寄送予該案之本人即被告，業據檢察官電詢本院刑事紀錄
    科確認無訛，因此「甄張」傳送給A女閱覽之本院上開案件
    傳票及主文公告，係「被告本人」因本院送達而收取，非「
    甄張」所宣稱經由其「檢察官友人」調取而來，顯見帳號「
    甄張」之人實為被告本人昭然若揭。由「甄張」帳號與A女
    間對話紀錄內容顯示，被告假託為A女算命，先向A女提及A
    女「犯官司」、「官司可化解」等語，A女因此相信該人確
    實精於命理，遂與其談及本案，並於106年8月14日交談當中
    提及「那天帶我去的路上，他（指被告）就一直威脅我，說
    他有一個噴霧可以把我迷暈，要我選擇沒感覺跟他做還是有
    感覺跟他做，在去程我就一直求饒，但他說詞反覆，一下說
    開玩笑，一下又說認真的」、「之後到客戶家，我有跟客戶
    求救，但客戶似乎很相信他，幫他講話說他不會，於是我又
    相信的上車回程了」、「回程路上他繼續威脅我，我哭著跟
    他求饒，單子我不簽了，只求放過我，他就說不行，然後停
    在路邊，繼續威脅不照他的話做就迷暈我」、「然後他在路
    邊停車，逼我脫光，壓在我身上親我，然後用手指性侵我，
    時間大概10分鐘，我過程一直反抗，最後他才放棄」（見偵
    卷第57頁），衡情A女當時不知該帳號實際使用者為何人，
    誤以為該人與本案無關、相信對方係幫忙算命之人，其陳述
    案發經過自然真實而可信，且A女告知「甄張」有關本案發
    生經過情形，與A女於偵訊、原審審理時上開證述情節互核
    一致，益見A女證詞信而有徵，堪可憑採。
㈦、被告及其辯護人雖辯稱A女指證遭被告持不明白色圓柱體疑似
    噴霧之物品脅迫，並表示曾告知證人陳建宏、黃美淑此事，
    經證人黃美淑、陳建宏於原審時到庭證述未曾聽聞一節。依
    A女與證人黃○○案發當天前述Line對話內容，A女於案發當日
    晚間7時54分許傳送給黃○○之訊息稱「我覺得很可怕」、「
    到客戶這裡」、「客戶安全」、「載我的不安全」等語，足
    證被告於去程車上，確實如A女所指證持疑似噴霧物品並以
    言詞恐嚇A女要對A女性侵害，否則A女焉有可能向黃○○反應
    其感覺很可怕，駕駛車輛搭載其前往客戶住處之人不安全甚
    明。參以A女指證被告去程僅持該物品以言詞對其恐嚇，且
    嗣後表示係開玩笑，尚未真正對A女為猥褻或性交行為，A女
    在不知被告嗣後於回程將對其為性侵害犯行之情形下，將其
    對被告去程恐嚇行為之感受告知黃○○，所述真實性甚高，是
    A女此部分指訴既有上開客觀證據足以佐證，證詞已堪採信
    ，縱證人陳建宏、黃美淑於原審審理時證述未曾聽聞A女告
    知其等此事，亦不影響A女證詞之真實性，何況證人陳建宏
    、黃美淑可能因事隔太久而不復記憶或事不關己而未注意A
    女之投訴，亦可能因與被告素有交情，而避免為不利被告之
    證述，難因證人陳建宏、黃美淑證述未能聽聞A女告知此事
    ，遽認A女證述虛偽不實。又A女在其可自由與黃○○互傳訊息
    時，即已透露上述懼怕被告之訊息予黃○○知悉，並非被告及
    辯護人所稱毫未向黃○○反應，嗣後A女於案發當晚9時3分至1
    0時2分間未回覆黃○○訊息或接聽電話，係因電話遭被告取走
    ，以阻止其對外聯繫，便於對A女性侵害一情，已據A女於偵
    訊、原審審理證述如前，衡諸A女在此段時間前，持續與黃○
    ○互傳訊息或通話，A女顯無理由在此段時間對於黃○○關心詢
    問或來電置之不理，A女證述其電話遭被告取走，信而有徵
    。A女電話既遭被告取走，當無法告知黃○○遭被告性侵害之
    事，被告與其辯護人卻倒果為因，以此詭辯A女證詞不可信
    ，要不可採。另A女案發後回到住處，立即向朱○○告知遭被
    告性侵害之事，業據朱○○證述如上，次日又向黃○○告知上情
    ，且於正式與證人陳建宏簽約時及贈送黃美淑行動電話時，
    向其二人告知被告本件犯行，由其將受侵犯之事，向好友、
    男友及相關人等反覆陳述委屈，所述內容又無歧異，足見確
    有此事，A女方敢向友人及熟識被告但與A女毫無交情之客戶
    陳建宏、黃美淑透露，否則其虛捏此等敗壞自己與被告名聲
    之事向陳建宏、黃美淑散布，一旦陳建宏、黃美淑向被告求
    證或因此放棄與A女簽約，A女可能涉犯誹謗又無利可圖，豈
    非賠了夫人又折兵，至愚之人亦知不可為，信A女不至於虛
    構情節誣指被告對其性侵害。至於A女案發後與朱○○或黃○○
    性交，與其是否遭被告性侵害、有無因此心理受創並無關係
    ，且每個人應對壓力或調適被害心情採取作法各不相同，難
    以A女所為與被告或辯護人自認之被害人合理或應有反應不
    同，即據此反證A女所述不實。另A女於原審審理時證述其生
    長於單親家庭，住在奶奶家，自己一人在雲林租房子，母親
    幫忙付大學學費及房屋，生活費需自行賺取，因母親收入不
    高，每月僅2萬餘元，偶爾必須依賴奶奶幫助(見原審卷一第
    315頁)之家庭狀況，衡情A女家庭支援系統薄弱，諸事大多
    需倚賴本身處理解決，案發時又年約22歲左右，年紀尚輕，
    人生及社會經驗並不豐富，歷經被告對其性侵害事件，心理
    上必定造成相當大之衝擊與震撼，且此事涉及個人之自尊、
    隱私及名譽，社會上對此種事件多半對當事者以異樣眼光看
    待，一旦報警處理，啟動警政、社政機關調查或安置程序，
    諸多不熟識之人均會介入，當事者必須一再陳述事發經過，
    對於性侵害案件之當事人心理負擔相當大，且A女當時與黃○
    ○為男女朋友，甫交往不久，當會考慮若向黃○○吐露案發經
    過，黃○○未必相信其確係遭侵害，縱使相信亦有可能因此心
    存芥蒂，而影響其與男朋友感情，因此A女第一時間未報警
    處理，而是向朱○○陳述此事，並尋求其建議，難謂與A女自
    身狀況或常情有悖離，且本件案發後，A女即已向朱○○、黃○
    ○告知其遭人強制性交及求助，朱○○協助其諮詢法律意見，
    黃○○則偕同其與友人質問被告，遭被告否認後，A女即報警
    處理，其報警實間距案發僅2日，難謂有何延宕之情事，被
    告及辯護人以此指摘A女舉止有違常情或其學經歷背景，進
    而推論其證述不可信，委不可採。被告及辯護人又辯稱，A
    女再次與被告談和解時，是以與被告拍性愛影片作為和解條
    件，與一般人之知識及經驗不符，且恐嚇與強制性交之罪刑
    差距甚大，與A女學經歷不符云云。經查，遭受性侵害之人
    於案發後之反應，與本身性格攸關，無從單以其學經歷論斷
    ，已如前述，證人朱○○於原審審理時證述：當時A女怪怪的
    ，沒有要聽我的意見，不聽勸告，就是一定要去談判，我覺
    得她喪失判斷能力等語（見原審卷二第61頁至第63頁），再
    參諸A女於原審證述，與被告談判時，同時與「甄張」傳訊
    息，欲諮詢「甄張」意見，A女傳送給「甄張」訊息提及「
    他說要撤告只有兩條路」、「一條是結婚再離婚」、「一條
    是跟他去hotel」、「他說去hotel一定要發生關係」、「他
    說和解書會寫給我」，有卷附對話紀錄可查（見偵卷第66頁
    背面、第67頁），核與被告及A女Line通訊對話紀錄顯示之
    約定見面內容及時間相符，足認被告與A女確於106年8月15
    日案發後相約至石榴便利商店談判，且係被告主動提案強制
    性交部分和解之條件，為A女須配合結婚登記或再次發生性
    行為，以換取被告不對A女提出恐嚇、傷害之告訴，被告另
    方面假女算命師「甄張」之名取得A女信任，在旁積極勸進A
    女同意被告提出之和解條件，並非A女主動以此異於常情之
    條件，要約被告進行和解無誤。再揆諸被告要求A女結婚登
    記或再次發生性行為，均為掩飾本案被告性侵害行為，圖謀
    以雙方合意性交加以包裝，若A女案發時確曾同意與被告性
    交，被告事後當不需苦思對策與A女和解，並設計如此迂迴
    曲折，又僅其單方一舉數得(可獲判無罪並再度與心儀A女性
    交)方式使其脫免罪責，被告費盡心計，設局使A女同意與其
    再度性交並拍攝性愛影片，A女在被告恐嚇提告並請求高額
    賠償與其所假冒之「甄張」算命師蠱惑下，慌亂無主，任其
    擺佈，差點受騙上當，幸經朱○○及時救援而免於難，被告竟
    顛倒黑白反以此抨擊A女證詞不可信，辯解顯難憑採。此外
    ，被告及辯護人指心理衡鑑報告結論及鑑定人證言偏頗，不
    可採為認定被告有罪之基礎一節，因A女證詞有其他證據予
    以補強真實性，如前所述，排除A女之心理衡鑑報告及鑑定
    人證詞，亦足以認定被告犯行，是本院並未採取長庚醫院之
    精神鑑定報告書及鑑定證人周士雍醫師之證詞作為認定被告
    犯罪之證據資料，而僅作為下述量刑基礎，被告及辯護人指
    稱上開精神鑑定報告書及鑑定證人證詞偏頗部分，爰不在此
    一一指駁，附此敘明。
㈧、綜上所述，本案事證明確，被告及辯護人所辯皆無足採，被
    告犯行堪以認定，應依法論科。
四、論罪科刑：
㈠、按刑法所稱性交者，謂非基於正當目的所為之下列性侵入行
    為：一、以性器進入他人之性器、肛門或口腔，或使之接合
    之行為。二、以性器以外之其他身體部位或器物進入他人之
    性器、肛門，或使之接合之行為，刑法第10條第5項定有明
    文。被告以前揭脅迫方式，使A女心生畏懼，而將手指插入A
    女陰道，所為核係犯刑法第221條第1項之強制性交罪。
㈡、被告於強制性交行為前，親吻並以手撫摸A女胸部及撫摸A女
    下體等處之猥褻行為，乃其實施強制性交之前階段行為，為
    強制性交行為所吸收，不另論罪。
五、撤銷原判決之理由：
㈠、原審以被告犯強制性交罪事證明確，予以論罪科刑，固非無
    見。惟查：本件被告案發時，並無將陰莖插入A女陰道之強
    制性交行為，業據A女於偵訊、原審審理時證述明確，已如
    上述，被告固於原審及本院審理時供稱有以陰莖插入A女陰
    道云云，然被告於警詢時自承：「她告訴我可以用撫摸她身
    體全身的方式，但是不可以將我的生殖器放入她的陰道內，
    因為她正巧月經來，但是我只有點頭示意同意...後來我有
    用左手指插入她的下體陰道內」、「我有摸她、親她，有用
    手指插她下體」等語(見警卷第3頁、第5頁)；偵訊時供稱：
    「(你自己有脫衣服嗎？)我自己只有脫褲子，因為不能做，
    我就打手槍，我生殖器有露出來。我就用打手槍的方式，自
    己處理，沒有射在她身上，就射在衛生紙內」、「(為何被
    害人月經來了，你還用手插入她的陰道？)這是我個人的欲
    望，但又不能把生殖器放進去，就用手指，因為她月經來」
    等語(見偵卷第30至31頁)，核與A女所述被告僅指以手指對
    其為性交行為相符，且揆諸被告與A女事後之Line對話內容
    顯示，被告於106年8月13日曾表示：「...你要我放進去要
    戴套，好險我沒有放」一語(見偵卷第44頁)，並參酌A女案
    發後經採集其陰道內部檢體送鑑，鑑定結論為：「被害人陰
    道深部棉棒，體染色體DNA甲STR型別檢測結果為混和型...
    可排除混有涉嫌人乙○○DNA。其男性Y染色體DNA甲STR型別，
    與涉嫌人乙○○型別不同，亦可排除其來自涉嫌人乙○○」，故
    在A女陰道內並未採得被告精液，然採自系爭車輛副駕駛座
    椅上之血跡及斑跡檢驗結果為：「編號3棉棒血跡檢出一女
    性體染色體DNASTR型別，與A女DNA甲STR型別相符...該斑跡
    檢出一男性Y染色體DNA甲STR型別，與被告型別相符，不排
    除來自被告或與其具同父系血緣關係之人」，可見被告體液
    僅留存於系爭車輛副駕駛座椅上一情，有內政部警政署刑事
    警察局上開鑑定書附卷可佐。上情俱見A女指證及被告警、
    偵訊供述，案發時被告未以生殖器插入A女方式對A女為性交
    行為應屬真實。職是，被告於原審及本院自白曾以生殖器插
    入A女陰道一節，與卷內客觀證據相左，又無其他證據足證
    其此部分自白屬實，被告此部分自白即難採取，是原判決認
    定被告尚有此一妨害性自主行為，容有未洽。被告上訴猶執
    陳詞否認犯行，雖無理由，惟原判決既有前述違誤，自屬難
    以維持，應由本院將原判決予以撤銷改判，期臻妥適。
㈡、本院審酌被告見A女年輕可欺，利用為A女介紹保險客戶之機
    會，駕車搭載A女洽談保險契約，持白色不明圓柱型疑似噴
    霧之物品及言語脅迫A女，使A女心生畏懼，而遂行性侵害A
    女之犯行，且明知A女正值生理期，仍罔顧A女身心健康而為
    本案犯行，所為對A女身體、心靈留下難以磨滅之創傷，業
    據鑑定證人周士雍醫師出具精神鑑定報告書及於原審到庭結
    證明確(見原審卷一第159至170頁；原審卷二第226至243頁)
    ，殊值非議，又被告自始至終均矢口否認犯行，且以網路通
    訊軟體取假名「甄張」自稱算命師搭訕A女，催促A女與被告
    以不合理條件和解、撤銷告訴，以脫免其責任，顯見其怯於
    面對，對自己所作所為毫無反省悔悟之意，犯後態度不佳，
    至今未與A女和解，賠償A女任何損害，及A女於原審審理時
    表示希望從重量刑，及審酌被告並無前科，有臺灣高等法院
    被告前案紀錄表在卷可查，素行尚佳，自陳大學畢業，智識
    程度甚高，離婚，育有1名未成年子女，由前妻擔任主要照
    顧者，假日則與被告會面同居，目前擔任娃娃機場主，每月
    收入約3萬餘元，有正當工作及收入，平時與父母同住等一
    切情狀，量處如主文第二項所示之刑。
六、依刑事訴訟法第369條第1項前段、第364條、第299條第1項
    前段，刑法第221條第1項，判決如主文。
本案經檢察官李濂提起公訴，檢察官趙中岳到庭執行職務。
中　　華　　民　　國　 109　　年　　11　　月　　11　　日
                  刑事第六庭    審判長法　官  張瑛宗
                                      法　官  林逸梅
                                      法　官  李秋瑩
以上正本證明與原本無異。
如不服本判決應於收受送達後20日內向本院提出上訴書狀，其未
敘述上訴理由者，並得於提起上訴後20日內向本院補提理由書（
均須按他造當事人之人數附繕本）「切勿逕送上級法院」。
　　　　　　　　　　　　　　　　　　　書記官  羅珮寧　　
中　　華　　民　　國　　109 　年　　11　　月　　11　　日

附錄本案論罪科刑法條全文
 中華民國刑法第221條
（強制性交罪）
  對於男女以強暴、脅迫、恐嚇、催眠術或其他違反其意願之方
  法而為性交者，處3年以上10年以下有期徒刑。
  前項之未遂犯罰之。